臺灣臺中地方法院刑事判決　　　　　　　96年度易字第5575號
公　訴　人　臺灣臺中地方法院檢察署檢察官
被　　　告　甲○○
上列被告因違反商標法案件，經檢察官提起公訴（九十六年度偵
字第二二七八七號），本院裁定改依簡式審判程序審理後，判決
如下：
    主    文
甲○○共同明知為未得商標權人同意，於同一商品，使用相同之
註冊商標之商品而販賣，累犯，處有期徒刑月，如易科罰金，
以新台幣壹仟元折算壹日，減為有期徒刑壹月又拾伍日，如易科
罰金，以新台幣壹仟元折算壹日。扣案如附表編號一、二所示之
物品，均沒收。
    犯罪事實及理由
一、本院認定之犯罪事實、證據及應適用之法條，除起訴書犯罪
    事實欄一內應補充「甲○○前曾於八十七年間因違反商標法
    案件，經本院於八十九年七月十三日以八十九年度易字第一
    五五五號判處有期徒刑五月，並於八十九年八月十二日確定
    ，而於八十九年九月七日易科罰金執行完畢」之記載；又關
    於「。竟基於販賣」之記載前，應補充「，在專用期限內，
    未得各該商標權人同意，不得於同一商品使用相同之註冊商
    標」；又關於「竟基於販賣營利之概括犯意聯絡，……，或
    向大陸地區……，並扣得仿冒衣物等。」之記載，應更正為
    「竟仍自民國九十四年七、八月間某日起，明知由陳彩琴在
    大陸廣州向某一不詳年籍自稱『王先生』之成年人所購入印
    有『NIKE及圖』之襪子、腕帶、短褲、長褲、外套、上衣及
    手提包等物，均係未經上述商標權人同意，而於同一商品使
    用相同註冊商標之仿冒商品，竟仍共同基於意圖營利之犯意
    聯絡，由甲○○或陳彩琴於上開仿冒商品陸續寄達後予以簽
    收，並由陳彩琴將之藏放在陳彩琴向不知情之黃天福所承租
    位在臺中縣大雅鄉○○路一一八之一號倉庫內，再由陳彩琴
    負責以每件衣服新台幣（下同）九百元、背包三百五十元、
    帽子二百五十元、腕帶五十元、腰包一百五十元、鞋子、褲
    子七百元、錢包七十元、頭套三十元及襪子一百元之價格，
    販賣予『益田體育用品社』實際負責人吳寶鳳（所涉違反商
    標法部分，業經本院以九十六年度簡字第三四二號判處拘役
    四十日確定），從中賺取差價以牟利。嗣於九十五年十一月
    十四日上午十時三十分許，在甲○○及陳彩琴位於臺中市○
    ○街一九一號一樓之住處為警查獲，並當場扣得如附表編號
    一所示之仿冒『NIKE及圖』之運動服二十五件及運動褲十一
    件；再經陳彩琴帶同警方前往陳彩琴所承租位在臺中縣大雅
    鄉○○路一一八之一號倉庫內，查扣如附表編號二所示之仿
    冒商品及陳彩琴所有，供本案犯罪所用之紙商標、內副標、
    貨運單、帳冊、出貨簽單等物（另扣得該倉庫屋主黃林月琴
    所有之租賃契約書一本及遙控器一個）。」；又證據並所犯
    法條一內應補充「上開犯罪事實，業據被告甲○○於本院審
    理中供承不諱」之記載；另證據並所犯法條欄二內，應補充
    「按刑事法若干犯罪行為態樣，本質上原具有反覆、延續實
    行之特徵，立法時既予特別歸類，定為犯罪構成要件之行為
    要素，則行為人基於概括之犯意，在密切接近之一定時、地
    持續實行之複次行為，倘依社會通念，於客觀上認為符合一
    個反覆、延續性之行為觀念者，於刑法評價上，即應僅成立
    一罪，俾免有重複評價、刑度超過罪責與不法內涵之疑慮；
    學理上所稱『集合犯』之職業性、營業性或收集性等具有重
    複特質之犯罪均屬之，例如經營、從事業務、收集、販賣、
    製造、散佈等行為概念者是，有最高法院九十五年度臺上字
    第一Ｏ七九號判決意旨可資參照。本件被告與共犯陳彩琴共
    同販賣前揭仿冒『NIKE及圖』商標商品之營利性行為，係在
    密集期間內以相同之方式持續進行，未曾間斷，是此販賣仿
    冒『NIKE及圖』商標商品之犯行，即具有反覆、延續實行之
    特徵，從而在行為概念上，縱有多次販賣之舉措，仍應評價
    認係包括一罪之集合犯。另按刑法業於九十四年二月二日修
    正公布，並自九十五年七月一日施行，被告所犯包括一罪之
    反覆行為，雖有部分在新修正刑法施行以前，惟既有部分行
    為係在新修正刑法施行之後所為，即應逕行適用新修正刑法
    ，並無新舊法比較之問題，附此說明。」、「被告前於八十
    七年間因違反商標法案件，經本院於八十九年七月十三日以
    八十九年度易字第一五五五號判處有期徒刑五月，並於八十
    九年八月十二日確定，而於八十九年九月七日易科罰金執行
    完畢，此有臺灣臺中地方法院檢察署刑案資料查註紀錄表及
    臺灣高等法院被告前案紀錄表在卷可按，其於受有期徒刑執
    行完畢後五年以內故意再犯本件有期徒刑以上之罪，為累犯
    ，應依刑法第四十七條第一項規定加重其刑。」及「又被告
    本案犯罪時間係於九十六年四月二十四日以前，所犯合於中
    華民國九十六年罪犯減刑條例所定減刑要件，應依該條例第
    二條第一項第三款規定，減其刑期二分之一，並諭知易科罰
    金折算標準。」之記載外，餘均與檢察官起訴書之記載相同
    ，茲引用之。（詳如附件）
二、併依刑事訴訟法第二百七十三條之一第一項、第二百九十九
    條第一項前段、第三百十條之二、第四百五十四條第二項，
    商標法第八十二條、第八十三條，刑法第十一條、第二十八
    條、第四十七條第一項、第四十一條第一項前段、第三十八
    條第一項第二款，中華民國九十六年罪犯減刑條例第二條第
    一項第三款、第七條、第九條，判決如主文。
中　　華　　民　　國　　96　　年　　12　　月　　14　　日
                  刑事第四庭　法　官　 許惠瑜
以上正本證明與原本無異。
如不服本判決，得於判決書送達之翌日起十日內，以書狀敘述理
由，向本庭提出上訴。
                              書記官　 陳佳君
中　　華　　民　　國　　96　　年　　12　　月　　14　　日
附錄法條：
商標法第82條
明知為前條商品而販賣、意圖販賣而陳列、輸出或輸入者，處一
年以下有期徒刑、拘役或科或併科新台幣5萬元以下罰金。
